# 固定资产大修理支出

提问人：wx_62062835d9d3 时间：2023-06-15 14:44:57
老师，《企业会计准则详解与实务》（ 2021 版）中5.3.2固定资产的后续支出中“固定资产的大修理费用和日常修理费用，通常不符合固定资产确认条件，应当在发生时计入当期管理费用，不得采用预提或待摊方式
处理。”、《企业会计准则实务应用精解》6.2制造费用业务概述“企业生
产车间、行政管理部门等发生的不满足《企业会计准则第 4 号——固定
资产》规定的固定资产确认条件的日常修理费用和大修理费用等固定
资产后续支出，在“管理费用”科目核算，不在“制造费用”科目核
算。而财政部 2021 年 11 月 02 日“不符合固定资产资本化后续支出条件的固定资产日常修理费用应如何进行会计处理问答中指出“与存货的生产和加工相关的固定资产日常修理费用按照存货成本确定原则进行处理”，请教老师生产车间不符合资本化条件的固定资产大修理支出计入“制造费用”还是“管理费用”，谢谢！
”

回答人：chenyiwei
你所引用的《企业会计准则详解与实务》和《企业会计准则实务应用精解》都是一般的商业书籍，仅供参考而不具备权威性，不作为日常讨论的依据。
关于生产设备维修费等的处理，请以四部委 2022 年年报工作通知（财会[2022]32号）规定为准。